Condfig:
  hfst:
    Gen: ../../../src/generator-gt-norm.hfst
    Morph: ../../../src/analyser-gt-norm.hfst
  xerox:
    Gen: ../../../src/generator-gt-norm.xfst
    Morph: ../../../src/analyser-gt-norm.xfst
    App: lookup

Tests:
  
  Verb - pimisin - help : # Wolvengrey VAIn:

     pimisin+V+AI+Ind+Prs+1Sg: nipimisinin
     pimisin+V+AI+Ind+Prs+2Sg: kipimisinin
     pimisin+V+AI+Ind+Prs+1Pl: nipimisininân
     pimisin+V+AI+Ind+Prs+12Pl: [kipimisininaw, kipimisininânaw]
     pimisin+V+AI+Ind+Prs+2Pl: kipimisininâwâw
     pimisin+V+AI+Ind+Prs+3Sg: [pimisin, pimisiniw]
     pimisin+V+AI+Ind+Prs+3Pl: [pimisinwak, pimisiniwak]
     pimisin+V+AI+Ind+Prs+4Sg/Pl: pimisiniyiwa
     
     PV/e+pimisin+V+AI+Cnj+Prs+1Sg: [ê-pimisiniyân, êpimisiniyân]
     PV/e+pimisin+V+AI+Cnj+Prs+2Sg: [ê-pimisiniyan, êpimisiniyan]
     PV/e+pimisin+V+AI+Cnj+Prs+1Pl: [ê-pimisiniyâhk, êpimisiniyâhk]
     PV/e+pimisin+V+AI+Cnj+Prs+12Pl: [ê-pimisiniyahk, êpimisiniyahk]
     PV/e+pimisin+V+AI+Cnj+Prs+2Pl: [ê-pimisiniyêk, êpimisiniyêk]
     PV/e+pimisin+V+AI+Cnj+Prs+3Sg: [ê-pimisinit, êpimisinit]
     PV/e+pimisin+V+AI+Cnj+Prs+3Pl: [ê-pimisinicik, êpimisinicik, ê-pimisihkik, ê-pimisihkik]
     PV/e+pimisin+V+AI+Cnj+Prs+4Sg/Pl: [ê-pimisiniyit, êpimisiniyit]
     
     pimisin+V+AI+Fut+Cond+1Sg: pimisiniyâni
     pimisin+V+AI+Fut+Cond+2Sg: pimisiniyani
     pimisin+V+AI+Fut+Cond+1Pl: pimisiniyâhki
     pimisin+V+AI+Fut+Cond+12Pl: [pimisiniyahko, pimisiniyahki]
     pimisin+V+AI+Fut+Cond+2Pl: pimisiniyêko
     pimisin+V+AI+Fut+Cond+3Sg: pimisihki
     pimisin+V+AI+Fut+Cond+3Pl: pimisihkwâwi
     pimisin+V+AI+Fut+Cond+4Sg/Pl: pimisiniyici
     
     pimisin+V+AI+Imp+Imm+2Sg: pimisini
     pimisin+V+AI+Imp+Imm+2Pl: pimisinik
     pimisin+V+AI+Imp+Imm+12Pl: pimisinitân
     pimisin+V+AI+Imp+Del+2Sg: pimisinîhkan
     pimisin+V+AI+Imp+Del+2Pl: pimisinîhkêk
     pimisin+V+AI+Imp+Del+12Pl: pimisinîhkahk